【裁判字號】    95,訴,2932
【裁判日期】    951227
【裁判案由】    違反槍砲彈藥刀械管制條例
【裁判全文】
臺灣高雄地方法院刑事判決              95年度訴字第2932號
公  訴  人  臺灣高雄地方法院檢察署檢察官
被      告  甲○○
選任辯護人  徐建光律師
上列被告因違反槍砲彈藥刀械管制條例案件，經檢察官提起公訴
（94年度偵緝字第2827號），本院判決如下：
    主  文
甲○○共同未經許可，持有其他可發射子彈具有殺傷力之改造手
槍，累犯，處有期徒刑壹年陸月，併科罰金新臺幣壹拾萬元，罰
金如易服勞役，以新臺幣壹仟元折算壹日。扣案具有殺傷力之仿
BERETTA 廠84型半自動手槍製造之金屬玩具手槍壹枝（含彈匣壹
個，槍枝管制編號0000000000號），沒收之。
    事  實
一、甲○○前前於民國89年間，因竊盜案件，經臺灣高雄地方法
    院以89年度易字第1109號於89年5 月3 日判處有期徒刑8 月
    ，緩刑4 年確定；又於90年間，因傷害案件，經臺灣高雄地
    方法院以89年度易字第4278號於90年3 月22日判處有期徒刑
    4 月確定，且上開緩刑經撤銷後，2 案合併執行，於91年7
    月10日因執行完畢。詎猶不知悔改，明知未經主管機關許可
    ，不得持有具殺傷力之手槍，竟於民國93年12月4 日14時餘
    許，基於與丙○○（檢察官另案偵查）共同持有前開槍枝之
    犯意，未經許可，在高雄市○○區○○路113 巷6 號附近某
    公園丙○○所駕駛之自小客車內，經丙○○自該自小客車後
    座，將其於同年11月間某日在高雄縣大寮鄉○○○○道路旁某
    處拾得之仿BERETT A廠84型半自動手槍製造之金屬玩具手槍
    換裝土造金屬槍管而成之具有殺傷力改造玩具手槍（槍枝管
    制編號00 00000000 號，含彈匣1 個）1 支、不具殺傷力之
    子彈4 顆（玩具金屬彈殼）及槍管1 支（內具阻鐵之玩具金
    屬手槍）（上開手槍與子彈、槍管物品均放置於一個綠色背
    包內，下稱上開物品）取至右前座，交付與乘坐於右前座之
    甲○○收受且放置在右前座腳踏墊上而持有之，而與丙○○
    共同持有上開具殺傷力之手槍。再因丙○○表示不宜將該具
    殺傷力之手槍放置在車上，甲○○遂提議將之寄藏在友人丁○○處，而撥打丁○○使用之00000000 00 行動電話約定交
    付上開手槍、子彈及槍管之地點。甲○○隨即於同日約15時
    許，在高雄市○○區○○路與河南路口，將上開裝有手槍、
    子彈及槍管之該綠色背包，交付丁○○而寄藏之，始終止其
    持有。丁○○收受寄藏上開手槍、子彈及槍管後，適蔡姿文
    撥打電話向丁○○追討欠款，丁○○遂與之約定見面之時地
    ，而於同日15時30分許在高雄市○鎮區○○路附近租車行與
    蔡姿文見面後，欲返回丁○○住處，因丁○○所騎乘之機車
    內放有安全帽，無法放置該裝有上開物品之綠色背包，於徵
    得蔡姿文同意後，將裝有上開手槍、子彈及槍管之該綠色背
    包，藏放在不知情之蔡姿文車牌號碼YEC- 632號機車置物箱
    內。嗣於同日下午3 時40分許，2 人駛經高雄市○鎮區○○
    路與光華路口時，為警攔查，在蔡姿文上開機車置物箱內扣
    得裝有上開手槍、子彈及槍管之該綠色背包，始查悉上情。
二、案經高雄市政府警察局刑警大隊移送臺灣高雄地方法院檢察
    署檢察官偵查起訴。
    理    由
壹、證據能力部分
一、按被告以外之人於偵查中向檢察官所為陳述，除顯有不可信
    之情況者外，得為證據，同法第159 條之1 第2 項定有明文
    。又按被告以外之人於審判外之陳述，雖不符前4 條之規定
    ，而經當事人於審判程序同意作為證據，法院審酌該言詞陳
    述或書面陳述作成時之情況，認為適當者，亦得為證據；當
    事人、代理人或辯護人於法院調查證據時，知有第159 條第
    1 項不得為證據之情形，而未於言詞辯論終結前聲明異議者
    ，視為有前項之同意，刑事訴訟法第159 條之5 第1 、2 項
    定有明文。觀諸偵查中對被告以外之人（包括證人、鑑定人
    、告訴人、被害人及共同被告等）所為之偵查筆錄，或被告
    以外之人向檢察官所提之書面陳述，性質上均屬傳聞證據。
    惟現階段刑事訴訟法規定檢察官代表國家偵查犯罪、實施公
    訴，依法其有訊問被告、證人及鑑定人之權，證人、鑑定人
    且須具結，而實務運作時，檢察官偵查中向被告以外之人所
    取得之陳述，原則上均能遵守法律規定，不致違法取供，其
    可信度極高，職是，被告以外之人前於偵查中已具結而為證
    述，除反對該項供述得具有證據能力之一方，已釋明「顯有
    不可信之情況」之理由外，不宜以該證人未能於審判中接受
    他造之反對詰問為由，即遽指該證人於偵查中之陳述不具證
    據能力。經查，本件證人丙○○、丁○○於檢察官偵查中所
    為之陳述（見偵查卷第31、32、39、40、51、52頁），業經
    具結，且其未曾提及檢察官在偵查時有不法取供之情形，並
    無證據顯示檢察官在偵查時有不法取供之情形，亦查無證據
    顯示上開證述有顯不可信之情況；且證人丙○○、丁○○於
    95 年7月20日偵查中之證述，經本院於準備程序當庭勘驗證
    人上開偵查錄音紀錄並製作譯文，再與前所製作之警詢筆錄
    記載，其前於警詢時所製作之筆錄，固有較為簡略而無法翔
    實呈現問答經過情形之情況，然經檢察官、被告及辯護人同
    意本院準備程序中當庭勘驗之上開錄音紀錄並製作之筆錄，
    具有證據能力而得作為證據。依上開說明，證人丙○○、丁○○偵查中之證言，自均具有證據能力。
二、次按被告以外之人於審判外之言詞或書面陳述，除法律有規
    定外，不得作為證據；被告以外之人於檢察事務官、司法警
    察官或司法警察調查中所為之陳述，與審判中不符時，其先
    前之陳述具有較可信之特別情況，且為證明犯罪事實存否所
    必要，得為證據；刑事訴訟法第159 條第1 項、第159 條之
    2 分別定有明文。是以被告以外之人於審判外之言詞或書面
    ，即屬傳聞證據，由於有悖法院直接審理及言詞審理之精神
    ，妨礙當事人之反對詰問權，影響程序正義之實現，除法律
    別有規定外（例如刑事訴訟法第159 條之2） ，原則上不具
    證據能力。又刑事訴訟法第159 條之2 所謂「前後陳述不符
    」之要件，應就前後階段之陳述進行整體判斷，以決定其間
    是否具有實質性差異，而所謂「較可信之特別情況」之情，
    亦應就前後陳述時之各種外部情況進行比較，以資決定何者
    外部情況具有可信性，若陳述係在特別可信之情形況所為，
    則虛偽陳述之危險性即不高，雖係審判外陳述，或未經被告
    反對詰問，仍得承認其有證據能力。又所謂外部情況認定之
    情形，例如：時間之間隔、有意識的迴避、受外力干
    擾、事後串謀、警詢或檢察事務官偵查時，有無辯護人
    、代理人或親友在場、警詢或檢察事務官所作之偵查筆錄
    記載是否完整，均應加以考量。經查，本件證人丁○○於司
    法警察調查中所為之陳述，係被告以外之人於審判外之陳述
    ，經本院於審理程序中就證人丁○○之警詢提示並告以要旨
    ，詢問其陳述是否真實，經其證稱均為據實陳述等語（見本
    院95年12月13日審判筆錄）；復參酌證人丁○○係於遭警方
    查獲本件扣案之上開物品之當日即接受詢問，距案發時日較
    近，以查獲情況而言，自以警詢當時記憶較為深刻，可立即
    反應實際發生之狀況，亦無來自被告及他人之壓力，而出於
    虛偽不實之陳述，或事後串謀而故為迴護被告之機會；且其
    與被告為朋友關係，彼此間無任何仇怨嫌隙，被告亦稱與證
    人丁○○是朋友，故證人丁○○於警詢尚無設詞誣陷被告之
    動機存在，應認證人丁○○於警詢中所為之陳述，客觀上具
    有較可信之特別情況，益徵證人丁○○於警詢中之證言，有
    證據能力。
三、又本件搜索扣押筆錄、扣押物品目錄表、內政部警政署刑事
    警察局鑑93年12月22日刑鑑字第0930243280號鑑定書1 份，
    ，均經檢察官、被告及辯護人同意作為證據。本院復審酌該
    言詞陳述或書面陳述作成時之情況均屬正常，並未有顯不可
    信之情況，且與本案相關之待證事實具有關連性，認適當作
    為證據，依前開刑事訴訟法第159 條之5 第1 項之規定，認
    上開證據均具有證據能力。
貳、實體部分
一、訊據被告甲○○固坦承其於93年12月4 日約15時許，在高雄
    市○○區○○路與河南路口，將自證人丙○○處所取得之本
    件扣案內裝有一些物品之該綠色背包交付證人丁○○等情不
    諱，惟矢口否認有何違反槍砲彈藥刀械管制條例犯行，辯稱
    ：當日因證人丙○○要開車載其外出，在證人丙○○駕駛之
    車上，證人丙○○將該綠色背包自車後座拿至伊當時所乘坐
    之右前座腳踏墊上，伊並不知道內裝何物，同日約15時許伊
    雖有將該綠色背包交付丁○○，但伊亦不知道內裝何物等語
    。經查：
  (一)扣案之手槍1 支，係仿BERETTA 廠84型半自動手槍製造之金
    屬玩具手槍換裝土造金屬槍管而成之改造玩具手槍（槍枝管
    制編號000000 0000 號，含彈匣1 個）1 支，機械性能良好
    ，可擊發適用子彈，認具殺傷力；子彈4 顆，均係玩具金屬
    彈殼；槍管1 支，係內具阻鐵之玩具金屬槍管，業經內政部
    警政署刑事警察局鑑定明確，製有該局93年12月22日刑鑑字
    第0930243280號鑑定書1 份附卷可憑，足認實在。
  (二)上開扣案之仿BERETT A廠84型半自動手槍製造之金屬玩具手
    槍換裝土造金屬槍管而成之具有殺傷力改造玩具手槍（槍枝
    管制編號00 00000000號，含彈匣1個）1支、子彈4顆（玩具
    金屬彈殼）及槍管1 支（內具阻鐵之玩具金屬手槍），係證
    人丙○○於93年11月間某日在高雄縣大寮鄉○○○○道路旁某
    處所拾得後，先放置在其家中數日，隨後迄至93年12月4 日
    間，則放置在停放於其位於高雄市○○區○○路113 巷6 號
    住處附近某公園之自小客車內一節，業經證人丙○○迭證述
    在卷（見偵查卷第39、51頁、本院95年11月6 日準備程序筆
    錄內勘驗上開偵查錄音帶之譯文及本院95年12月13日審判筆
    錄），堪認屬實。
  (三)被告於95年12月4 日15時許在高雄市○○區○○路與河南路
    口，將裝有上開手槍、子彈及槍管之該綠色背包，交付證人
    丁○○一節，為被告所坦認在卷，且與證人丙○○、丁○○
    歷次所證（見臺灣高雄地方法院檢察署93年度偵字第24297
    號卷第5 、16頁暨警卷、偵查卷第31、40、51頁、本院95年
    11 月6日準備程序筆錄內勘驗上開偵查錄音帶之譯文及95年
    12 月13 日審判筆錄）相符，足認實在。
  (四)關於證人丙○○究否知曉上開物品中之槍枝，係具殺傷力而
    為法律所禁止持有之槍枝部分。證人丙○○於偵查中證稱：
    其撿到上開物品後，認為是玩具槍，先放置在家中，後來其
    父親說不要放在家中，遂改放置在停放於住處附近公園之自
    小客車上，之後未再駕駛該車出去，但不敢拿去警察局繳交
    （見偵查卷第39 、51 頁、本院95年11月6 日準備程序筆錄
    內勘驗上開偵查錄音帶之譯文）；於本院審判中證稱：其不
    知道要至何處繳交上開物品，93年12月4 日14時餘許要駕駛
    該車與被告外出，當時上開物品在車上，不知要將上開物品
    放在何處，被告說放在丁○○處，其表示在贊同，其不知道
    上開物品中是真槍，以為是玩具槍，怕被人取笑這麼大了還
    玩玩具槍，所以不願意駕駛該車出去時，上開物品放在車上
    ，但也不知道要丟哪裡，因為知道具有危險性，應該會傷人
    等語（見本院95年12月13日審判筆錄）。衡諸社會一般人之
    智識經驗，均悉政府大力掃盪非法槍械，持有槍械之刑責非
    輕，苟有懷疑自己可能持有槍枝時 (無論是真槍或玩具槍)
    ，理應儘速查證並妥為處理 (如報警或丟棄)， 除可確保己
    身安全外，亦可免承擔日後遭受刑事追訴之風險。證人丙○○固然堅稱其並不知道上開物品內之槍枝係真槍，以為係玩
    具槍；然其卻迭稱父親表示不要放在家中，放在該汽車上後
    未再駕駛該車出去，93年12月4 日14時餘許要開車出去時認
    為上開物品放置在車上不妥，但因該物可能傷人具有危險性
    ，不宜任意棄置等語。顯見證人丙○○知曉上開物品中之槍
    枝有別於一般玩具槍，而係具殺傷力且為法律所禁止持有之
    槍枝，始有其上開所稱之諸多顧慮；否則，若果其真認為係
    不具殺傷力之一般玩具槍，將之放置家中、車上或他處，均
    無不可，實無必要多方考慮放置之處；至於其所稱因恐為人
    訕笑而不願意將之放置在車上等語，觀諸成年人喜好把玩或
    收藏玩具槍或與之相類物品等之人，所在多有，並非一般通
    念上認為異於常理而加諸非議之舉動，證人丙○○此番陳稱
    實大悖於常情，顯屬無稽。據此，證人丙○○確實知曉上開
    物品中之槍枝，係具殺傷力而為法律所禁止持有之槍枝至明
    。
  (五)被告雖以前詞置辯，惟查：
  1.證人丙○○於偵查中證稱：93年12月4 日14時許在其停放於
    位於高雄市○○區○○路113 巷6 號住處附近某公園之自小
    客車內，與被告同在車上時，向被告提到槍的事，被告提議
    將上開物品放在丁○○那裡等語（見偵查卷第39、51頁、本
    院95年11月6 日準備程序筆錄內勘驗上開偵查錄音帶之譯文
    ）；於本院審理中證稱：93年12月4 日14時許在車上時，自
    該車後座將裝有上開物品之綠色背包拿到右前座交給被告，
    被告將之放在他坐的位置腳踏墊上放，有將之拿出來給被告
    看，其未告訴被告係玩具槍，被告有看到裡面的槍枝、子彈
    及槍管，其與被告要開車出去，因不知道要放哪裡，被告提
    議放丁○○處，且因其手機遺忘在丁○○處，需要丁○○攜
    之前來返還，而打電話給丁○○約時間地點見面等語（見本
    院95年12月13日審判筆錄）。由證人丙○○上開歷次所證觀
    之，其明確證述於93年12月4 日14時在放置該物品之車上，
    確實將該綠色背包交付被告收受，且打開出示其內之槍枝、
    子彈及槍管與被告視之，以及被告提議將之放置在丁○○處
    之情事，且所證此情事核屬一致。參諸其與被告係有相當交
    情且可同出遊之友人，若無此情事，理應無虛構此節之必要
    。是以，被告確有提議將之交由證人丁○○保管一節甚明。
  2.再證人丁○○證稱：該裝有上開物品之綠色背包係95年12月
    4 日約15時許在高雄市○○區○○路與河南路口，自被告處
    所取得以寄放在其處所，交付前被告打電話約其見面，交付
    時被告稱晚上拿回去等語（見臺灣高雄地方法院檢察署93年
    度偵字第24297 號卷第5 頁暨警卷、本院95年11月6 日準備
    程序筆錄內勘驗上開偵查錄音帶之譯文及95年12月13日審判
    筆錄）。由證人丁○○各次關於此節，均證稱係被告打電話
    約其見面後交付裝有上開物品之綠色背包等語明確，且均屬
    一致，顯示被告確有打電話予證人丁○○約定見面時地，而
    後交付上開物品之情事。
  3.證人丁○○於警詢、偵查中先供稱：被告見面交付上開物品
    時有說內有道具槍及槍管，其當場有打開綠色背包查看其內
    之物，被告還說晚上要拿回去等語（見臺灣高雄地方法院檢
    察署93年度偵字第24297 號卷第5 頁暨警卷）；於本院審判
    中則改證稱：係被告將裝有上開物品之綠色背包拿至其所駕
    駛之車上，其當場並未打開背包查看，其並不知道內有何物
    ，亦未追問被告內有何物等語（見95年12月13日審判筆錄）
    。證人丁○○關於被告交付其裝有上開物品之綠色背包時，
    被告究否告知內有何物及其是否曾打開查看一節，固有不同
    。惟衡諸具有殺傷力之改造手槍為政府管制之物，持有者一
    經查獲即涉嫌重罪，是以委託他人寄藏者對於「受託者」應
    有極高的信任，以確保槍枝及自身身份非遭受託者向檢警單
    位舉發，而有涉犯重罪之風險，且會告知受託者其內之物品
    為槍枝，使受託者在藏匿槍枝時能小心謹慎，以免為警查獲
    ，斷無容任受託者在不知情之前提下而將槍枝交付保管，徒
    增受刑事追訴之顧慮，故證人丁○○嗣後所證其不知情內裝
    何物云云，實與常情不符，無得採信，而應以其所證被告曾
    告知內裝何物且曾打開查看等語為可採。
  4.至於被告究否知曉上開物品中之槍枝，係具殺傷力而為法律
    所禁止持有之槍枝部分。證人丙○○知情該槍枝具有殺傷力
    ，經被告提議將之交由證人丁○○保管，且打電話與證人丁○○約見面時地交付之，並告知證人丁○○內裝何物等情，
    已於前述。衡情若非證人丙○○將該綠色背包及其內之物品
    出示與被告知曉，且告知係具殺傷力之槍枝，被告何以需要
    大費週折提議將之交付給證人丁○○，以致必須電話聯繫證
    人丁○○前去會合見面以交付之。即便如證人丙○○所證，
    其手機遺忘在證人丁○○處，需要證人丁○○攜之前來返還
    一節屬實（見本院95年12月13日審判筆錄），然以被告與證
    人丙○○2 人當時所乘作之交通工具係汽車，乘坐者僅其2
    人，並無無法裝載上開該物品之情形存在，實無無法放置上
    開物品，必須交託他人之迫切必要性，故其若不知其內裝何
    物，或認為該物品係玩具槍，並無交託他人之必要，自亦不
    需要提議將之交付他人，反而可能質疑證人丙○○何以不將
    之放置車上即可，何需多此一舉？是故，被告辯稱其不知情
    該綠色被告內裝何物云云，顯與常情有違，實無足採。基上
    ，足證證人丙○○於93年12月4 日14時許與被告同在放置該
    物品之車上時，確實向被告出示上開物品，且告知被告槍枝
    具有殺傷力，被告亦因此明白該物品內之槍枝係具殺傷力而
    為法律所禁止持有之槍枝等情，堪予認定。
  (六)從而，被告所辯，顯係卸責之詞，不足採信。基上所論，被
    告於95年12月4 日經丙○○出示且告知關於上開物品之情事
    後，明知該槍枝係受政府管制之槍枝，仍與丙○○共同持有
    之，進而提議交託由證人丁○○保管以寄藏之等情，足認被
    告自該時起，主觀上確有與丙○○共同持有本案槍枝之故意
    ，洵可認定。
  (七)至於證人丁○○固然迭證稱：被告表示當天晚上會取回該槍
    枝等語（見臺灣高雄地方法院檢察署93年度偵字第24297 號
    卷第5 頁暨警卷、本院95年11月6 日準備程序筆錄內勘驗上
    開偵查錄音帶之譯文及95年12月13日審判筆錄）。惟因其時
    被告與證人丙○○正欲外出且亟欲將該支槍枝交託他人保管
    ，為提高受託者願意接受託付之意願，儘快達到交託寄藏之
    目的，衡情確實可以口頭上如此承諾或回應受託者，但其究
    否確實有此意，則屬未必。故於別無其他積極事證足證被告
    確有於同日晚間即取回該槍枝之意思，抑或是實際上全然並
    無取回之計畫，自難逕以證人丁○○上開證言遽認被告確有
    於同日晚間即取回該槍枝之意思。承此，應認被告與丙○○
    共同持有之意思，至被告將該槍枝交付予證人丁○○後即終
    止。
  (八)綜上所述，被告涉犯未經許可持有具有殺傷力之改造手槍犯
    行堪以認定，本件事證明確，應依法論科。
二、新舊法比較
  (一)按槍砲彈藥刀械管制條例關於未經許可持有該條例第4 條第
    1 項第1 款所定其他可發射子彈具殺傷力之手槍罪，於被告
    行為後，業於94年1 月26日公布修正並於同月28日施行，改
    列為該條例第8 條第4 項，修正前原條例第11條則刪除，比
    較新舊法法定刑，由修正前原條例第11條第4 項之「一年以
    上七年以下有期徒刑，併科新臺幣七百萬元以下罰金」，提
    高為「三年以上十年以下有期徒刑，併科新臺幣七百萬元以
    下罰金。」，新、舊法比較結果，以修正前原條例之規定較
    有利於被告，依刑法第2 條第1 項前段規定，自應適用修正
    前原條例第11條第4 項之規定論處。
  (二)又按被告行為時之刑法第42條第2 項前段原規定：「易服勞
    役以1 元以上3 元以下，折算1 日」，且依罰金罰鍰提高標
    準條例第2 條規定就其原定數額提高為100 倍折算1 日，亦
    即被告行為時之易服勞役折算標準，應以銀元100 元以上30
    0 元以下折算1 日，經折算為新臺幣後，應以新臺幣300 元
    以上900 元以下折算為1 日，嗣後95年7 月1 日修正施行之
    刑法第42條第3 項前段則規定：「易服勞役以新臺幣1 千元
    、2 千元或3 千元折算1 日」，比較修正前後之易服勞役折
    算標準，以修正後之規定較有利於被告，是應依刑法第2 條
    第1 項但書規定，適用修正後之新法定其折算標準。另被告
    所為，不論依修正前之刑法第47條，或修正後之刑法第47條
    第1 項之規定，均構成累犯，對被告而言並無有利或不利之
    情形，自不生新舊法比較之問題。本案經綜合比較前述法律
    變更之結果後，修正後之刑法相關規定對被告較為有利，依
    據刑法第2 條第1 項但書，即應一體適用修正後之刑法相關
    規定，故關於被告構成累犯部分，應一體適用修正後之刑法
    第47條第1 項，論以累犯。
三、論罪科刑
 (一)核被告所為，係犯修正前槍砲彈藥刀械管制條例第11條第4
   項之未經許可持有具有殺傷力之改造玩具手槍罪。起訴書誤
   載為修正後該條例第8 條第4 項；又被告係基於持有之犯意
   而為此犯行，已於前述，尚非基於寄藏之故意而為之，故公
   訴意旨認被告係未經許可寄藏具有殺傷力之改造玩具手槍犯
   行，均有未洽。惟因起訴事實同一，本院爰依法變更起訴法
   條，併予敘明。
 (二)又被告於89年間，因竊盜案件，經臺灣高雄地方法院以89年
   度易字第1109號於89年5 月3 日判處有期徒刑8 月，緩刑4
   年確定；又於90年間，因傷害案件，經臺灣高雄地方法院以
   89年度易字第4278號於90年3 月22日判處有期徒刑4 月確定
   ，且上開緩刑經撤銷後，2 案合併執行，於91年7 月10日因
   執行完畢，此有臺灣高等法院被告前案紀錄表1 份在卷可參
   ，其於有期徒刑執行完畢後5 年內，再犯本件有期徒刑以上
   之罪，為累犯，應依刑法第47條第1 項規定加重其刑。
 (三)爰審酌被告有前所述之前科紀錄，素行已非佳，又無故持有
   具有殺傷力之改造槍枝，又將之交由證人丁○○以寄藏之，
   致使槍枝傳遞持有之範圍益形擴大，提高槍枝危害之可能性
   ，對社會治安隱藏之危害甚大，且被告因本案於偵查中經檢
   察官傳喚，均不到庭，嗣因拘提未獲而遭通緝始到庭，有94
   年度偵字第5402號卷及臺灣高等法院被告全國通緝紀錄表可
   參，並於本院準備及審判程序中一再飾詞否認犯行，顯見其
   無悔改之意，犯罪後態度非佳，惟考量其持有槍枝之期間短
   暫、並未持之為其他犯行及犯罪動機、手段等一切情狀，量
   處如主文所示之刑，併斟酌上開各情，對罰金部分諭知易服
   勞役之折算標準。
 (四)扣案之仿BERETTA 廠84型半自動手槍製造之金屬玩具手槍換
   裝土造金屬槍管而成之改造玩具手槍（槍枝管制編號0000000
   000 號，含彈匣1 個）1 枝，係違禁物，應依刑法第38條第1
   項第1 款之規定宣告沒收。起訴書中雖載有另扣得槍管1 支
   、彈殼4 個，惟均業經鑑定係玩具槍管、彈殼而無殺傷力，
   非屬違禁物，有上開鑑定報告在卷可憑，爰不另為諭知沒收
   ，併此敘明。
據上論斷，應依刑事訴訟法第299 條第1 項前段、第300 條，94
年1 月26日修正前槍砲彈藥刀械管制條例第11條第4 項，刑法第
2 條第1 項、第11條前段、第42條第3 項、第38條第1 項第1 款
，判決如主文。
本案經檢察官乙○○到庭執行職務
中    華    民    國    95    年    12    月    27    日
               刑事第十五庭  審判長法  官  唐照明
                                   法  官  周宛瑩
                                   法  官  洪乙心
以上正本證明與原本無異。
如不服本判決，應於判決送達後10日內，向本院提出上訴狀。
中    華    民    國    95    年    12    月    28    日
                                   書記官  吳良美
附錄本判決論罪科刑法條：
修正前槍砲彈藥刀械管制條例第11條第4項
未經許可，持有、寄藏或意圖販賣而陳列第一項所列槍砲者，處
一年以上七年以下有期徒刑，併科新臺幣七百萬元以下罰金。


司法院資訊處製作；財團法人民間司法改革基金會備份。
